# 拟长期持有的三无投资递延所得税

提问人：安好 时间：2020-04-20 13:23:49
请教陈版，拟长期持有的三无投资（原金融工具准则下在可供出售金融资产核算，新金融工具准则下在其他权益工具投资核算），对于其公允价值变动的递延所得税，可否参照拟长期持有的长期股权投资不确认递延所得税？谢谢

回答人：chenyiwei
不可以。仍需确认递延所得税负债。不适用《企业会计准则第 18 号——所得税》第十一条和第十二条的豁免条款。
对递延所得税负债，还是强调要足额确认。所得税准则第十一条并未规定对于未来转回可能性很小的应纳税暂时性差异可不确认递延所得税负债。